# 结构性存款

提问人：liubin988513 时间：2014-06-16 15:36:04
属于混合工具： A、分拆，主合同部分（保本收益部分的本金和收益），列报为银行存款（或其他流动资产），嵌入衍生工具列报为交易性金融资产。 B、整体指定为一项以公允价值计量且其变动计入当期损益的金融资产。

回答人：chenyiwei
赞同此观点。

提问人：robben 时间：2014-06-17 14:48:57
具体区分A或B有没有什么具体要求（是否如未写明保本的话，就纳入B进行核算）？ 产生的利息能否属于经常性损益

回答人：chenyiwei
A和B两种方法都可用。个人理解无论采用何种模式进行会计处理，计入非经常性损益的都仅限于浮动收益部分。